臺灣高雄地方法院刑事判決　　　　　　　　　　　　九十三年度訴字第一八九號
　　公　訴　人　臺灣高雄地方法院檢察署檢察官
　　被　　　告　甲○○
右列被告因毒品危害防制條例案件，經檢察官提起公訴（九十三年度核退偵字第四六
二號），被告於本院準備程序進行中，就被訴事實為有罪之陳述，經本院告知簡式審
判程序意旨，並聽取公訴人及被告之意見後，合議裁定由受命法官獨任進行簡式審判
程序審理，本院判決如左：
    主  文
甲○○施用第一級毒品，累犯，處有期徒刑捌月，扣案之注射針筒貳支，沒收銷燬之
；又施用第二級毒品，累犯，處有期徒刑肆月，扣案之玻璃吸食器壹個，沒收銷燬之
；應執行有期徒刑拾壹月，扣案之注射針筒貳支、玻璃吸食器壹個，沒收銷燬之。
    事  實
一、甲○○前民國八十九年間因持有毒品案件，經本院判處有期徒刑二年十月確定，
    於九十二年十月十日假釋期滿未經撤銷，有期徒刑以執行完畢論，另曾於八十九
    年間，因施用毒品案件，經本院裁定送強制戒治於九十年七月三十日執行完畢後
    ，猶不知悔改，明知海洛因、安非他命係毒品危害防制條例第二條第二項第一款
    、第二款所明定之第一級、第二級毒品，不得施用、持有，仍於前開強制戒治執
    行完畢後五年內，九十三年五月二十六日十五時許回溯二十四小時內之某時，於
    高雄縣美濃鎮○○路○段七六二號之住處內，以將海洛因摻水置入針筒注射之方
    式，施用第一級毒品海洛因，另於九十三年五月二十六日十五時許回溯二十四小
    時內之某時，於上開住所，以玻璃球燒烤安非他命吸食煙氣之方式，施用第二級
    毒品安非他命，嗣於九十三年五月二十六日十五時許，經警於前開住處搜索而查
    獲。
二、案經高雄縣政府警察局旗山分局報請臺灣高雄地方法院檢察署檢察官偵查起訴，
    嗣本院訊問被告後，因被告認罪，並詢問檢察官、被告意見後，乃裁定進行簡式
    審判程序。
    理  由
一、按本件被告甲○○所犯係死刑、無期徒刑、最輕本刑為三年以上有期徒刑以外之
    罪，其於準備程序就前揭被訴事實為有罪之陳述，經受命法官告知簡式審判程序
    之旨，並聽取其與公訴人之意見後，本院認無不得或不宜改依簡式審判程序進行
    之處，爰依刑事訴訟法第二百七十三條之一第一項、第二百八十四條之一，裁定
    本件由受命法官獨任進行簡式審判程序，合先敘明。
二、右揭事實，業據被告甲○○於本院審理時供認不諱，且被告經警查獲之時所採集
    之尿液，經送請高雄縣政府衛生局檢驗之結果，確呈嗎啡、甲基安非他命之陽性
    反應，有該局九十三年六月十一日九三煙檢字第一一三四號煙毒尿液檢驗成績書
    一紙在卷足憑，其送複驗之結果呈嗎啡及甲基安非他命陽性反應，亦有高雄醫學
    大學附設中和紀念醫院九三○七—九二號尿液檢驗報告一紙附卷可稽。又查扣之
    注射針筒二支、玻璃吸食器一個，經送高雄醫學大學附設中和紀念醫院檢驗，分
    別呈海洛因或甲基安非他命陽性反應，有卷附該院九十三年八月十七日0000
    －000、0000－000號檢驗報告書可稽，足認被告之自白與事實相符。
    又被告前因施用毒品案件，經本院裁定送強制戒治於九十年七月三十日執行完畢
    之事實，有臺灣高等法院被告全國前案紀錄表一紙附卷可查，被告於強制戒治執
    行完畢後再犯施用毒品之罪，本件事證明確，被告右揭施用第一級毒品海洛因、
    施用第二級毒品安非他命之犯行洵堪認定，應予依法論科。
三、按海洛因係屬毒品危害防制條例第二條第一項所稱之第一級毒品，安非他命為毒
    品危害防制條例第二條第二項第二款所稱之第二級毒品，依法均不得施用。核被
    告甲○○所為，係犯毒品危害防制條例第十條第一項之施用第一級毒品罪及同條
    例第十條第二項之施用第二級毒品罪。其持有海洛因後，進而施用，其持有之低
    度行為應被其施用之高度行為所吸收，不另論罪。被告曾於民國八十九年間因持
    有毒品案件，經本院判處有期徒刑二年十月確定，於民國九十二年十月十日假釋
    期滿未經撤銷，有期徒刑以執行完畢論，有台灣高雄地方法院檢察署刑案資料查
    註紀錄表及台灣高等法院被告全國前案紀錄表可按，其於有期徒刑執行完畢後五
    年以內再犯有期徒刑以上之罪，為累犯，應依刑法第四十七條規定加重其刑。又
    被告所犯上開二罪間，犯意各別，行為互殊，應予分論併罰。爰審酌被告前因施
    用毒品，經強制戒治執行完畢後，仍未戒絕毒品，再犯本件施用毒品之罪，顯見
    其戒除毒癮之意志薄弱，惡習未改，惟念及施用毒品乃戕害自己身心之行為，尚
    未損及他人，且其犯後已坦認犯行等一切情狀，各量處如主文所示之刑，並定其
    應執行之刑，以資懲儆。至扣案之之注射針筒二支、玻璃吸食器一個，經送高雄
    醫學大學附設中和紀念醫院檢驗，含有海洛因或甲基安非他命陽性反應，已如上
    述，該注射針筒及玻璃吸食器於客觀上無法與遺留之毒品殘渣剝離，其性質與毒
    品無異，應依毒品危害防制條例第十八條第一項規定，宣告沒收銷燬之。
據上論斷，應依刑事訴訟法第二百七十三條之一第一項、第二百九十九條第一項前段
，毒品危害防制條例第十條第一項、第二項、第十八條第一項前段，刑法第十一條前
段、第四十七條、第五十一條第五款、第九款，判決如主文。
本案經檢察官乙○○到庭執行職務。
中      華      民      國    九十三    年      九      月     十五     日
                                  臺灣高雄地方法院刑事第二庭
                                      法  官    黃宣撫
右正本證明與原本無異。
如不服本判決，應於判決送達後十日內，向本院提出上訴狀。
                                      書記官    謝文心
中      華      民      國    九十三    年      九      月     十七     日
附錄本案論罪科刑法條：
毒品危害防制條例第十條第一項、第二項：
施用第一級毒品者，處六月以上五年以下有期徒刑。
施用第二級毒品者，處三年以下有期徒刑。
